臺灣士林地方法院刑事裁定
111年度聲字第1203號
聲  請  人  臺灣士林地方檢察署檢察官
受  刑  人  謝碧琴


上列聲請人因受刑人數罪併罰有二裁判以上，聲請定其應執行之
刑（111年度執聲字第819號），本院裁定如下：
    主  文
謝碧琴犯如附表所示之罪，所處如附表所示之刑，應執行有期徒
刑壹年伍月；併科罰金部分應執行罰金新臺幣拾貳萬元，罰金如
易服勞役，以新臺幣壹仟元折算壹日。
    理  由
一、聲請意旨略以：受刑人因涉犯詐欺、違反洗錢防制法等案件
    ，先後經判決確定如附表編號1至6所示之刑，應依刑法第53
    條及第51條第5款、第7款之規定，定其應執行之刑，爰依刑
    事訴訟法第477條第1項之規定，聲請裁定其應執行之刑等語
    。
二、按數罪併罰，有二裁判以上者，依刑法第51條之規定，定其
    應執行之刑，為同法第53條所明定，而依刑法第53條應依刑
    法第51條第5款至第7款之規定，定其應執行之刑者，由該案
    犯罪事實最後判決之法院之檢察官，聲請該法院裁定之，刑
    事訴訟法第477條第1項亦有明文。次按刑事訴訟法第370 條
    第2 項、第3 項，已針對第二審上訴案件之定應執行之刑，
    明定有不利益變更禁止原則之適用；而分屬不同案件之數罪
    併罰，倘一裁判宣告數罪之刑，曾經定其執行刑，再與其他
    裁判宣告之刑定其執行刑時，在法理上亦應同受此原則之拘
    束。故另定之執行刑，其裁量所定之刑期，自不得重於前定
    之執行刑加計後裁判宣告之刑之總和（最高法院104年度台
    非字第127號判決意旨參照）。
三、經查：
　㈠受刑人謝碧琴因犯附表編號1至6所示之罪，經本院先後判處
    如附表編號1至6所示之刑確定，其中編號2至6業經本院以11
    1年度金訴字第104號、第134號判決定應執行之刑如附表所
    示，附表所示之罪俱於附表編號2至6所示判決確定日即111
    年7 月1日前所為，且犯罪事實最後判決法院為本院等情，
    有各該判決書及臺灣高等法院被告前案紀錄表可稽(本院卷
    第9至44頁、第53至54頁)，揆上規定，聲請人本件聲請定應
    執行刑，核無不合。
　㈡本院函請受刑人謝碧琴於文到3日內具狀提出之定應執行刑之
    意見，該函於111年11月14日送達，有送達證書存卷可查，
    受刑人之意見雖未見覆到院，惟考量本件自由裁量之範圍應
    受內部性及外部性界限之拘束，牽涉案件情節單純，可資減
    讓之刑期幅度有限，爰由本院審酌本件內、外部性界限，受
    刑人所犯如附表編號1至6所示各罪係涉犯刑法詐欺、違反洗
    錢防制法等財產犯罪、各罪侵害之法益、情節、行為次數，
    兼衡刑罰經濟與公平、比例原則，對於受刑人所犯數罪為整
    體非難評價，裁定定其應執行刑，並就併科罰金部分諭知易
    服勞役之折算標準如主文所示。
四、依刑事訴訟法第477條第1項，刑法第53條、第51條第5款、
    第7款、第42條第3項，裁定如主文。
中　　華　　民　　國　　111 　年　　11　　月　  30  　日
                  刑事第九庭  法  官 李嘉慧
以上正本證明與原本無異。
如不服本裁定應於送達後5日內向本院提出抗告狀。
                              書記官  鄭毓婷　
中　　華　　民　　國　　111 　年　　11　　月　   30   日
　　　　　　　　　　　　　　　　　　　　　　　　　　　　　　　　　　
附表：
編號  1 2 3 罪名  洗錢防制法 洗錢防制法 洗錢防制法 宣告刑  有期徒刑3月，併科罰金新台幣40,000元 有期徒刑5月，併科罰金新台幣30,000元 有期徒刑5月，併科罰金新台幣30,000元 犯罪日期  109年4月10日至109年4月17日 110年6月16日、110年6月23日、110年6月24日 110年6月21日、110年6月25日 偵查(自訴)機關年度案號  士林地檢110年度偵字第3620號 士林地檢110年度偵字第21046、22357號、111年度偵字第5286號、臺北地檢110年度偵字第34839號 士林地檢110年度偵字第21046、22357號、111年度偵字第5286號、臺北地檢110年度偵字第34839號  最後事實審 法 院 士林地院 士林地院 士林地院  案 號 110年度金簡上字第16號 111年度金訴字第104、134號 111年度金訴字第104、134號  判決日 期 111年4月12日 111年5月24日 111年5月24日  確定 判決 法 院 士林地院 士林地院 士林地院  案 號 110年度金簡上字第16號 111年度金訴字第104、134號 111年度金訴字第104、134號  判決確定日 期 111年4月12日 111年7月1日 111年7月1日 是否為得易科罰金之案件  否 否 否 備註  士林地檢111年度執字第2653號 士林地檢111年度執字第3506號 士林地檢111年度執字第3506號    編號2至6經士林地院111年度金訴字第104、134號判決定應執行有期徒刑1年4月，併科罰金新臺幣100,000元，罰金如易服勞役，以新臺幣1,000元折算1日。  

編號  4 5 6 罪名  洗錢防制法 洗錢防制法 洗錢防制法 宣告刑  有期徒刑4月，併科罰金新台幣20,000元 有期徒刑4月，併科罰金新台幣20,000元 有期徒刑6月，併科罰金新台幣60,000元 犯罪日期  110年10月14日 110年7月29日 110年6月22日、110年6月23日 偵查(自訴)機關年度案號  士林地檢110年度偵字第21046、22357號、111年度偵字第5286號、臺北地檢110年度偵字第34839號 士林地檢110年度偵字第21046、22357號、111年度偵字第5286號、臺北地檢110年度偵字第34839號 士林地檢110年度偵字第21046、22357號、111年度偵字第5286號、臺北地檢110年度偵字第34839號  最後事實審 法 院 士林地院 士林地院 士林地院  案 號 111年度金訴字第104、134號 111年度金訴字第104、134號 111年度金訴字第104、134號  判決日 期 111年5月24日 111年5月24日 111年5月24日  確定 判決 法 院 士林地院 士林地院 士林地院  案 號 111年度金訴字第104、134號 111年度金訴字第104、134號 111年度金訴字第104、134號  判 決 確定日 期 111年7月1日 111年7月1日 111年7月1日 是否為得易科罰金之案件  否 否 否 備註  士林地檢111年度執字第3506號 士林地檢111年度執字第3506號 士林地檢111年度執字第3506號   編號2至6經士林地院111年度金訴字第104、134號判決定應執行有期徒刑1年4月，併科罰金新臺幣100,000元，罰金如易服勞役，以新臺幣1,000元折算1日。